【裁判字號】    95,台非,288
【裁判日期】    951123
【裁判案由】    數罪併罰有二裁判以上，定應執行刑
【裁判全文】
最高法院刑事判決              九十五年度台非字第二八八號
上  訴  人  最高法院檢察署檢察總長
被      告  甲○○（原名蔣穎財）
上列上訴人因被告數罪併罰有二裁判以上，定應執行刑案件，對
於台灣高等法院台中分院中華民國九十五年六月三十日定應執行
刑之裁定（九十五年度聲字第五一九號，聲請案號：台灣高等法
院台中分院檢察署九十五年度執聲字第三一五號），認為違法，
提起非常上訴，本院判決如下：
    主  文
原裁定撤銷。
檢察官之聲請駁回。
    理  由
非常上訴理由稱：「按刑法第五十三條所謂數罪併罰，有二裁判
以上，依第五十一條之規定，定應執行之刑者，應以各該裁判均
確定者為前提。本件上開定執行刑之裁定，係就台灣高等法院台
中分院九十四年度上訴字第二一三０號及同院九十四年度上訴字
第一二八七號判決（兩案均係因違反商業會計法等案件判處有期
徒刑六月）。惟查，其中九十四年度上訴字第一二八七號判決書
之送達時間係（民國）九十三年三月七日（係九十五年三月七日
之誤載），送達處所係被告住所台中市○○路三八七巷六十五號
，但上述送達時間，被告係羈押於台灣台中看守所，此有送達證
書影本及刑案人犯在監所資料表附於台灣台中地方法院檢察署九
十五年度執更字第一二九四號執行卷可稽。而依刑事訴訟法第五
十六條第二項規定，其送達應囑託台灣台中看守所長官為之，始
稱合法，顯然，其送達不合法，從而上開九十四年度上訴字第一
二八七號判決並未確定，台灣高等法院台中分院九十五年度聲字
第五一九號裁定據以定應執行之刑，自有裁判適用法則不當之違
背法令。爰依刑事訴訟法第四百四十一條、第四百四十三條提起
非常上訴，以資糾正」等語。
本院按裁判於確定後執行之，故在數罪併罰，有二裁判以上之情
形，必須於數裁判均確定後，始有定應執行刑可言，此觀刑事訴
訟法第四百五十六條前段、第四百七十七條，刑法第五十三條之
規定自明。又送達於在監獄或看守所之人，應囑託該監所長官為
之，刑事訴訟法第五十六條第二項亦定有明文。本件被告甲○○
（原名蔣穎財）違反商業會計法案件，經台灣高等法院台中分院
於九十四年六月二十二日以九十四年度上訴字第二一三０號刑事
判決判處有期徒刑六月，如易科罰金，以三百元折算一日，再因
違反商業會計法案件，經同院於九十五年三月一日以九十四年度
上訴字第一二八七號刑事判決判處有期徒刑六月，如易科罰金，
以三百元折算一日；經台灣高等法院台中分院檢察署檢察官於九
十五年六月二十一日聲請定其二罪之應執行刑。然查上開台灣高
等法院台中分院九十四年度上訴字第一二八七號判決，固於九十
五年三月七日向被告在台中市○○路三八七巷六十五號之住所送
達，但因被告自九十五年二月十七日起至同年六月十四日止，因
另案羈押於台灣台中看守所，該案判決書自應依刑事訴訟法第五
十六條第二項之規定，囑託該監所長官為之，方為適法，竟仍向
被告住所地為送達，其送達自非合法，此有台灣高等法院台中分
院九十五年度聲字第五一九號卷、同院九十四年度上訴字第一二
八七號刑事判決送達證書影本、被告在監所最新資料表在卷足憑
。是檢察官於九十五年六月二十一日聲請定其應執行刑時，該台
灣高等法院台中分院九十四年度上訴字第一二八七號判決尚未確
定，自不得為之，乃台灣高等法院台中分院未駁回檢察官之聲請
，仍於九十五年六月三十日以九十五年度聲字第五一九號刑事裁
定定其應執行有期徒刑十月，如易科罰金，以三百元折算一日，
已有適用法則不當之違背法令。案經確定，且不利於被告，因此
項裁定具有與實體確定判決同等之效力，非常上訴意旨執以指摘
，洵有理由，應由本院將原裁定撤銷，另行判決如主文第二項所
示，以資糾正。
據上論結，應依刑事訴訟法第四百四十七條第一項第一款，判決
如主文。
中    華    民    國  九十五  年   十一   月  二十三  日
                      最高法院刑事第十二庭
                          審判長法官  林  永  茂
                                法官  洪  文  章
                                法官  蘇  振  堂
                                法官  蕭  仰  歸
                                法官  何  菁  莪
      本件正本證明與原本無異
                                      書  記  官
中    華    民    國  九十五  年   十一   月  二十七  日
                                                    ｍ


司法院資訊處製作；財團法人民間司法改革基金會備份。
